【裁判字號】    97,抗,79
【裁判日期】    970201
【裁判案由】    聲請減刑及定應執行刑
【裁判全文】
臺灣高等法院高雄分院刑事裁定            97年度抗字第79號
抗告人即
受 刑 人  甲○○
                  現於臺灣澎湖監獄
上列抗告人因聲請減刑及定應執行刑案件，不服臺灣高雄地方法
院中華民國裁定（96年度聲減字第7597號），提起抗告，本院裁
定如下：
    主  文
原裁定關於附表一部分撤銷，發回臺灣高雄地方法院。
    理  由
一、本件原裁定以：抗告人甲○○因犯如原裁定附表一編號1 之
    違反肅清煙毒條例（施用煙毒）罪，經本院判處有期徒刑3
    年4 月確定。檢察官以其犯罪時間在中華民國96年4 月24日
    以前，合於減刑條件，聲請予以減刑，並與附表一編號2 不
    得減刑之違反肅清煙毒條例（販賣煙毒）罪所處之刑有期徒
    刑12年6 月褫奪公權10年，定其應執行之刑，為無不合，因
    而予以裁定減刑並定其應執行刑，固非無見。惟按，法律上
    屬於自由裁量之事項，並非概無法律性之拘束。自由裁量係
    於法律一定之外部性界限內（以定執行刑言，即不得違反刑
    法第51條之規定）使法官具體選擇以為適當之處理；因此在
    裁量時，必須符合所適用之法規之目的。更進一步言，須受
    法律秩序之理念所指導，此亦即所謂之自由裁量之內部性界
    限。關於定應執行之刑，既屬自由裁量之範圍，其應受此項
    內部性界限之拘束，要屬當然。中華民國96年罪犯減刑條例
    之所以制定，依其第1 條規定，係為紀念解除戒嚴二十週年
    ，予罪犯更新向善之機。是其適用此一減刑條例，自不得違
    反此一法律之目的。本件抗告人所犯前述2 罪，前經本院以
    84年度上訴字第2506號判決定其應執行刑為有期徒刑為15年
    確定。而原裁定既認附表編號1 之罪合乎中華民國96年罪犯
    減刑條例減刑之要件，依檢察官之聲請予以減刑，乃其與附
    表一編號2 之罪定其應執行刑時，仍定其應執行之有期徒刑
    為14年，從形式上觀察，雖未踰越刑法第51條第5 款所定法
    律之外部性界限，惟其因本次減刑獲1 年8 月之寬典，原裁
    定所定執行刑較諸未減刑前之執行刑卻僅減少刑期1 年，顯
    違減刑之目的，而不利於抗告人，難謂與前揭內部性界限無
    違。抗告意旨執此指摘原裁定不當，為有理由，爰將原裁定
    撤銷，發回原法院更為適法之裁定（最高法院96年度台抗字
    第772 號裁定參照）。
二、原裁定附表二部分，非抗告效力所及，已確定，不另論列，
    附此敘明，
據上論結，應依刑事訴訟法第413條前段，裁定如主文。
中    華    民    國    97    年    2     月    1    日
                  刑事第二庭  審判長法  官  林正雄
                                    法  官  黃壽燕
                                    法  官  陳啟造
以上正本證明與原本無異。
不得抗告。
中    華    民    國    97    年    2     月    1     日
                                    書記官  彭筱瑗


司法院資訊處製作；財團法人民間司法改革基金會備份。
